臺灣高等法院交通事件裁定　　　　　　 94年度交抗字第649號
抗告人即
異議人即
受處分人　甲○○
上列抗告人因違反道路交通管理處罰條例案件，不服台灣板橋地
方法院，中華民國94年 7月6日裁定（94年度交聲字第885號），
提起抗告，本院裁定如下：
    主  文
抗告駁回。
    理  由
一、按汽車駕駛人，駕駛汽車經測試檢定酒精濃度超過規定標準
    者，處新台幣（下同）1萬5千元以上 6萬元以下罰鍰，並當
    場移置保管其車輛及吊扣其駕駛執照 1年；因而肇事致人受
    傷者，並吊扣其駕駛執照 2年；致人重傷或死亡者，吊銷其
    駕駛執照，並不得再考領，道路交通管理處罰條例第35條第
    1項第1款定有明文。又汽車包括機器腳踏車，同法第3條第8
    款亦規定甚明。
二、本件抗告人即異議人即受處分人甲○○，於民國94年 4月22
    日16時39分許，騎乘 GEJ-619號機車，行經台北市○○區○
    ○路 1段與廣州街口處時，經警員攔停發現其身有酒味，帶
    至台北市政府警察局萬華分局桂林路派出所進行酒精濃度檢
    測，驗得其當時吐氣中所含酒精濃度達每公升0.39毫克，乃
    掣單舉發。原處分機關台北市交通事件裁決所乃依道路交通
    管理處罰條例第35條第1項第1款之規定，裁處受處分人罰鍰
    1萬5千元，並吊扣機車駕駛執照1年。
三、受處分人抗告及異議意旨略以：當時係以雙腳推進機車，並
    未騎用，且警方未讓受處分人先以礦泉水漱口，致影響酒測
    值云云。
四、經查：
（一）受處分人於所提聲明異議狀已坦承：本人知道有喝酒，不
      能騎機車，交警看到我臉紅紅，要我到桂林派出所作酒測
      （見原審卷第 3頁）。於原審訊問時亦供稱：「（你當天
      有無喝酒？）有，我喝威士比兩杯，杯子是一般家用大小
      的杯子。我是在被攔停前十分鐘，於台北市○○街店家前
      喝的。那天我沒有載人」、「（你被攔停後酒測值0.39，
      有何意見？）我沒有意見」。另稱：「我是從梧州街左轉
      到廣州街，快到廣州街與西園路 1段路口前被警員攔下，
      我是坐在機車上，以雙腳推進，那時機車有發動，沒有故
      障」（見原審卷第20頁）。又證人即攔停舉發受處分人之
      警員鄭璧欣於原審具結證稱：「（說明當天舉發情形？）
      94 年4月22日我擔任下午16時到17時交通整頓勤務。我站
      在西園路 1段與廣州街口，我親眼看到受處分人紅燈右轉
      ，從廣州街右轉西園路 1段往板橋方向，我依規定攔停受
      處分人，並向他說明違規情形，後來聞到他身上有酒味，
      就問他是否喝酒，他向我說有，依規定身上有酒味就要作
      酒測，就請受處分人到派出所作酒測，測得數值為0.39，
      依規定舉發，並扣下機車空車一輛」、「（就你當時看到
      受處分人違規經過，是否騎機車，還是以雙腳推行？）他
      是騎的，不是以雙腳推進，這是我親眼看到沒有錯」、「
      （你在多遠之前就發現受處分人機車？）約五公尺。我站
      的方向向前看就是廣州街的路況，也就是他行駛過來的方
      向，我在他行駛過來約五公尺處開始注意這輛車」、「（
      從剛才受處分人所描述的路程，從梧州街到被攔停處，整
      個路程約幾公尺？）約三百公尺，光以廣州街從梧州街到
      西園路這段計算就將近三百公尺」等語明確（見原審卷第
      20頁、第21頁）。復有當場經受處分人親自簽名之台北市
      政府警察局94年 4月22日「舉發違反道路交通管理事件通
      知單」影本、酒測單及酒測確認表影本在卷可稽（見原審
      卷第25頁至第28頁）。足證被告確有酒後騎乘機車之行為
      。受處分人所辯，跨坐在機車之上，機車在發動中，未以
      機車動力行駛，以雙腳推進機車達數百公尺，顯與情理不
      符，難以採信。
（二）至警方對受處分人攔停稽查時，受處分人已飲酒結束逾15
      分鐘以上，有受處分人親自簽名之酒測確認表影本在卷可
      稽。是警員為受處分人酒測時，已間隔相當之時間，對酒
      測之正確性，應無影響。且受處分人始終坦承當日確有飲
      酒，知道不能駕車，受處分人以警員未讓其以礦泉水漱口
      為由，指摘酒測結果不正確，自屬無據。
（三）綜上所述，原審法院認受處分人駕駛汽車經測試檢定酒精
      濃度超過規定標準之事實，堪予認定。原處分機關裁罰並
      無不合，因而駁回受處分人之異議，其認事用法，均無不
      當。受處分人抗告意旨，仍執前詞，否認違規行為，核無
      理由，抗告應予駁回。
五、據上論斷，應依道路交通管理處罰條例第八十九條，刑事訴
    訟法第四百十二條，裁定如主文。
中　　華　　民　　國　　94　　年　　9 　　月　　16　　日
                      臺灣高等法院交通法庭
                              審判長法  官  尤豐彥
                                    法  官  張明松
                                    法  官  趙功恆
以上正本證明與原本無異。
不得再抗告。
                                    書記官  孫佩琳
中　　華　　民　　國　　94　　年　　9 　　月　　16　　日
